臺灣嘉義地方法院民事簡易判決
111年度嘉簡字第245號
原      告  黃文正  
被      告  陳頤恩  
訴訟代理人  陳凱文  
            林義淵  
上列當事人間因被告過失傷害案件，原告提起請求損害賠償之刑
事附帶民事訴訟，經本院刑事庭以110年度交附民字第92號刑事
附帶民事訴訟裁定移送前來，本院於民國111年5月12日言詞辯論
終結，判決如下：
    主  文
被告應給付原告新台幣（下同）506,545元，及自民國110年11月
18日起至清償日止，按週年利率百分之5計算之利息。
原告其餘之訴駁回。
本判決第1項得假執行。
    事實及理由
一、原告主張：被告於109年12月7日13時50分許，駕駛車牌號碼
    0000-00號自用小客車（下稱被告車輛），沿嘉義縣番路鄉
    觸口村台18線由東往西方向行駛，途經台18線32公里處時，
    未注意車前狀況、保持安全距離，致由後追撞同向前方由訴
    外人黃建忠所駕駛，搭載原告之車牌號碼0000-00號自用小
    客貨車（下稱黃建忠車輛），致兩車發生碰撞（下稱本件事
    故），原告因而受有臉、頭皮及頸之挫傷、第12胸椎骨折、
    第5第6頸椎滑脫等傷害（下稱本件傷害）。被告就本件事故
    應負全部之過失責任，爰依侵權行為之法律關係請求被告賠
    償原告因本件事故所受以下損害：㈠急診醫療相關費用3,655
    元。㈡看護費用184,000元（計算式：92天×2,000元/日＝184,
    000元）。㈢回診醫療相關費用26,410元。㈣醫療輔具12,480
    元。㈤營養品24,000元（12個月×2,000元/月＝24,000元）。㈥
    不能工作之薪資損失144,000元（6個月×24,000元/月＝144,0
    00元）。㈦預估後續醫療及復健費用60,000元（3年×20,000
    元/年＝60,000元）。㈧精神上損害賠償150,000元等語。並聲
    明：被告應給付原告604,545元，及自起訴狀繕本送達之翌
    日起至清償日止，按年息百分之5計算之利息（本院卷第225
    頁）。
二、被告則辯以：對於原告主張急診醫療相關費用3,655元、回
    診醫療相關費用26,410元、醫療輔具12,480元部分，被告不
    爭執，同意給付；營養品24,000元部分，原告並非一定需要
    補充營養品，若有需要應於診斷書載明並提供收據證明，此
    部分被告不同意給付；看護費用184,000元部分，就原告需
    要專人照護之天數為92天不爭執，惟每日看護費用應以強制
    險給付看護費用標準每日1,200元計算；不能工作之薪資損
    失144,000元部分，原告應提供實際工作證明及請假證明，
    以證明薪資確實有減損，因此被告爭執之；預估後續醫療及
    復健費用60,000元部分，因尚未能產生實際收據，故被告僅
    同意給付10,000元，其餘部分爭執；精神上之損害賠償150,
    000元部分，因被告目前尚為學生，依原告傷勢評估，被告
    認為此部分損害賠償以50,000元為宜，其餘部分爭執。並聲
    明：原告之訴駁回。
三、法院之判斷：
㈠、按因故意或過失，不法侵害他人之權利者，負損害賠償責任
    ；汽車、機車或其他非依軌道行駛之動力車輛，在使用中加
    損害於他人者，駕駛人應賠償因此所生之損害；不法侵害他
    人之身體或健康者，對於被害人因此喪失或減少勞動能力或
    增加生活上之需要時，應負損害賠償責任；不法侵害他人之
    身體、健康、名譽、自由、信用、隱私、貞操，或不法侵害
    其他人格法益而情節重大者，被害人雖非財產上之損害，亦
    得請求賠償相當之金額。民法第184條第1項前段、第191條
    之2前段、第193條第1項、第195條第1項前段分別定有明文
    。原告主張被告有前揭侵權行為，致原告受有本件傷害之事
    實，為被告所不爭執，且被告前揭過失傷害行為，業經本院
    以110年度嘉交簡字第1077號刑事判決，判處拘役45日確定
    （下稱系爭刑案），復經本院依職權調閱系爭刑案卷宗核閱
    無訛，自堪信為真實。又依本件事故資料，可知本件係因被
    告駕駛被告車輛，未保持安全距離，由後追撞黃建忠車輛所
    致，被告就本件事故之發生確有過失，且被告應負全部肇事
    責任。因此，被告應就原告因本件事故所受損害負賠償責任
    。
㈡、茲就原告請求分述如下：
１、急診醫療相關費用3,655元、回診醫療相關費用26,410元、醫
    療輔具12,480元：
　　原告主張其因本件傷害受有急診醫療相關費用3,655元、回
    診醫療相關費用26,410元、醫療輔具12,480元之損害，為被
    告所不爭執，並同意給付（本院卷第224頁），是原告此部
    分之請求，為有理由。
２、看護費用184,000元：
　　原告主張其因本件傷害有專人看護之必要，看護期間為急診
    2日及出院後3個月90日，合計92日，為被告所不爭執（本院
    卷第225頁），堪信為真實。又原告主張全日看護費用每日
    以2,000元計算，核與本院辦理該等類型事件而於職務上所
    知專業看護行情相符，尚屬合理，被告抗辯應以1,200元計
    算云云，尚難憑採。準此，原告請求看護費用184,000元，
    為有理由。
３、營養品24,000元：
　　原告主張其因本件傷害，支出營養品費用24,000元，惟為被
    告所否認，自應由原告就此有利於己之事實負舉證責任。然
    原告並未提出相關之營養品費用收據、發票及醫囑有購買營
    養品必要之相關證據，此部分之請求，自無理由。
４、不能工作之損失144,000元：
　　原告主張其因本件傷害休養6個月無法工作，因而受有工作
    收入損失144,000元等語，經查，依臺南市立安南醫院110年
    4月26日診字第11004321773號診斷證明書記載，原告建議第
    12胸椎骨水泥手術，需專人照顧3個月，休養6個月（本院卷
    第57頁），審酌原告本件傷害之程度及進行之手術項目、需
    專人照顧期間、休養期間等情節，認原告主張其因傷需療養
    不能工作期間5個月為適當。原告雖未能舉證證明其因傷休
    養期間不能工作損害之實際金額為何，惟依原告之年齡、能
    力、技能、社會經驗等觀之，在通常情形下，其從事勞動工
    作每月可能之收入，至少應不低於基本工資，本院認以事發
    當時法定基本工資每月24,000元為本件計算基礎，應稱合理
    ，依此計算，堪認原告因傷不能工作之損害為120,000元（
    計算式：24,000元×5＝120,000元），逾此範圍，即屬無據。
５、預估後續醫療及復健費用60,000元：
　　原告主張有後續治療及復健之必要，預估後續醫療及復健費
    用60,000元，就其中10,000元部分，被告不爭執（本院卷第
    179頁），此部分之請求為有理由。至於其餘50,000元部分
    ，原告並未提出證據證明，此部分既無證據證明原告有持續
    治療及復健之必要，原告請求其餘50,000元部分，為無理由
    。
６、精神慰撫金150,000元：
　　按不法侵害他人人格權，被害人受有非財產上損害，其請求
    加害人賠償相當金額之慰撫金時，法院對於慰撫金之量定，
    應斟酌實際加害情形，所造成影響、被害人痛苦之程度、兩
    造之身分地位、經濟情形及其他各種狀況，以核定相當之數
    額。原告因被告前揭侵權行為而受有本件傷害，其精神上受
    有相當之痛苦，可堪認定。經審酌兩造之身分、地位、經濟
    能力（有兩造稅務電子閘門財產所得調件明細表可參，因屬
    個人隱私，僅予參酌，不予揭露）、被告侵害行為情節、原
    告受有本件傷害之程度及其精神所受打擊之程度等一切情狀
    ，認原告請求精神慰撫金150,000元，並無過高，自有理由
    。
㈢、綜上，原告所受之損害金額共計506,545元（急診醫療相關費
    用3,655元、回診醫療相關費用26,410元、醫療輔具12,480
    元、看護費用184,000元、不能工作之損失120,000元、預估
    後續醫療及復健費用10,000元、精神慰撫金150,000元）。
    　　　
四、綜上所述，原告依侵權行為之法律關係，請求被告應給付原
    告506,545元，及自起訴狀繕本送達翌日即110年11月18日（
    110年度交附民字第92號卷第33頁）起至清償日止，按年息
    百分之5計算之利息為有理由，應予准許；逾此部分請求，
    則無理由，應予駁回。
五、本件事證已臻明確，兩造其餘之攻擊或防禦方法，經本院斟
    酌後，認為均不足以影響本判決之結果，自無一一詳予論駁
    之必要。
六、本件係屬民事訴訟法第427條訴訟適用簡易程序所為被告部
    分敗訴之判決，依同法第389條第1項第3款規定，應依職權
    宣告假執行。雖原告亦陳明願供擔保請准宣告假執行，然應
    僅為促請法院注意之性質，爰不另為准駁之諭知。
七、本件係刑事附帶民事訴訟，由合議庭裁定移送民事庭之事件
    ，依刑事訴訟法第504條第2項之規定，免納裁判費，亦無其
    他訴訟費用支出，本件無應確定訴訟費用額必要。　　
中　　華　　民　　國　　111 　年　　5 　　月　　26　　日
                          臺灣嘉義地方法院嘉義簡易庭
                                  法　官　陳美利
以上正本係照原本作成。
如對本判決上訴，須於判決送達後20日內向本庭（嘉義市文化路
308之1號）提出上訴狀（均須按他造當事人之人數附繕本）。如
委任律師提起上訴者，應一併繳納上訴審裁判費。
中　　華　　民　　國　　111 　年　　5 　　月　　26　　日
                                  書記官  林金福